# 请教陈版，股权投资基金有限合伙企业优先级合伙人出资负债列报问题

提问人：cjzhangyong 时间：2016-08-06 08:06:43
股权投资基金有限合伙企业优先级有限合伙人出资作为负债核算，合伙协议期限为 6 年，最后全体合伙人同意可以延长期限，在合伙期限内优先级有限合伙人出资逐步转让给劣后级有限合伙人A上市公司， 那么作为其他应付款还是长期应付款核算，短期借款还是长期借款(因为需要支付优先级合伙人固定收益，相当于借款性质），那么作为借款的话，借款性质如何披露

回答人：chenyiwei
首先要明确讨论的会计主体。 如果讨论的会计主体是合伙企业，则合伙份额在合伙人之间的转让，如果不涉及条款的改变，则不改变负债的流动／非流动分类。 如果讨论的会计主体是控制该合伙企业的劣后级有限合伙人的合并报表，则应进一步考虑：（ 1 ）如果合伙人之间的协议明确约定了权益转让的时间，则根据转让时间是否距离资产负债表日在一年以内，确定是否属于流动负债；（ 2 ）
如果优先级有限合伙人可以自主决定要求转让权益的时间，则应全部归入流动负债。 在明确流动／非流动的前提下，作为借款还是应付款列报均可，保持一贯性并在附注中充分披露即可。 如果作为借款，则根据合同条款确定有无抵押、质押、保证担保，确定借款的相应类型。